# 取得的政府补助分成会计处理

提问人：prosper 时间：2017-01-10 14:01:09
我公司是融资租赁公司，与航空公司分享税收返还事项将会是操作飞机租赁业务的常规模式。 在操作融资租赁项目时，当地政府给予每架飞机金额一定比例返还款，在租赁期内分年支付。 租赁期间取得的政府补助绝大部分（80%以上）需要支付给航空公司，且在与航空公司签署的合同中约定，只有在收到返还资金后，才有义务向航空公司支付。 目前会计处理上我有两种方案： 1 、一是按差额确认为收到的营业外收入，支付给航空公司的返还（80%）确认为负债； 2 、另一模式是按收到返还全额确认营业外收入，支付航空公司金额确认成本。

回答人：chenyiwei
既然政府补助是作为营业外收入，那么就不存在收入、成本配比的问题。并且你公司向航空公司付款的前提是收到补贴款，你公司并无无条件的主动付款义务。因此你说的第一种方法比较合理。